【裁判字號】    97,聲再,1
【裁判日期】    970125
【裁判案由】    毒品危害防制條例
【裁判全文】
臺灣高等法院臺南分院刑事裁定          97年度聲再字第1號
再審聲請人
即 受 刑人  甲○○
上列聲請人因違反毒品危害防制條例案件，對於本院96年度上訴
字第433號確定判決（由最高法院96年度台上字第6411號於96年
11月22日判決駁回上訴，原由臺灣嘉義地方法院檢察署94年度偵
字第5391號起訴、臺灣嘉義地方法院95年度訴字第321號判決）
，聲請再審，本院裁定如下：
    主  文
再審之聲請駁回。
    理  由
一、聲請意旨如附件刑事再審聲請狀所載，聲請人係以符合刑事
    訴訟法第420條第1項第6款之要件而提起本件聲請，主要依
    據係除94年6月3日聲請人有使用0000000000號行動電話外，
    其餘部分均非聲請人使用，及證人吳志偉於警方、偵查中對
    聲請人之指認為不合法，提出吳志偉於96年12月10日出具之
    自白書等為據。
二、按刑事訴訟法第420條第1項第6款規定，有罪之判決確定後
    ，因發現確實之新證據，足認受有罪判決之人應受無罪、免
    訴、免刑或輕於原判決所認罪名之判決者，為受判決人之利
    益，得聲請再審。其中所稱「確實之新證據」係指該證據於
    事實審法院判決前已經存在，為法院、當事人所不知，不及
    調查斟酌，至其後始行發見，且就證據本身形式上觀察，固
    不以絕對不須經過調查程序為條件，但必須顯然可認為足以
    動搖原有罪確定判決，而為受判決人無罪、免訴、免刑或輕
    於原判決所認罪名之判決者為限。亦即可為再審之新證據，
    必須具備於原事實審法院判決後始發現之「嶄新性」及明顯
    可推翻原有罪確定判決之「顯然性」要件始可（最高法院85
    年度台抗字第308號、88年度台抗字第257號裁判意旨參照）
    。又該項證據若為判決前已經當事人提出或聲請調查之證據
    ，經原法院捨棄不採者，即非該條款所謂發見確實之新證據
    ，不得據為聲請再審之原因（最高法院28年抗字第8號判例
    參照）。
三、查本院96年度上訴字第433號認聲請人即被告甲○○確有連
    續販賣第二級毒品罪之犯行，而維持第一審之判決（即判處
    有期徒刑三年八月及從刑之沒收），駁回被告之上訴，被告
    不服提起第三審上訴，亦被判決駁回上訴。查最高法院駁回
    聲請人之上訴，已載明：【原判決維持第一審論處上訴人甲
    ○○連續販賣第二級毒品（累犯）罪刑之判決，駁回上訴人
    在第二審之上訴，係依憑：上訴人之供述，證人吳志偉之證
    供，卷附通訊監察譯文、第一審勘驗筆錄等證據，為其論罪
    之依據。並敘明：本案犯罪事實，業據證人吳志偉於偵查中
    及第一審結證屬實，並經勘驗通訊監察譯文相符，吳志偉供
    述其係以持用0000000000號行動電話與0000000000號行動電
    話聯絡購買毒品，上訴人亦供承有於94年6月3日使用上開00
    00000000號行動電話，且上述先後於94年6月3日下午6時5分
    許、同年月28日上午6時37分，各確有「（黑仔，有嗎？）
    我等一下看看，買（新台幣，下同）1千元好嗎？（我先買5
    百元）那我先拿一點給你止癮。（好，我過去你那邊）」、
    「（黑仔，有嗎？我要拿1千元。）有，過來拿。（好）」
    等交易之對話，彼此勾稽吻合，吳志偉之指證顯非憑空虛捏
    ，堪予採信。關於上開通訊監察譯文顯示吳志偉表示擬購買
    毒品安非他命之數量為5百元乙節，觀諸上訴人對話擬求售
    之數量為1千元，對照吳志偉供證無祇買5百元數量安非他命
    之印象，上訴人於94年6月3日該次販賣與吳志偉毒品安非他
    命之數量應為1千元無誤，尚難認吳志偉之指證與通訊監察
    譯文歧異而有瑕疵。是上訴人以吳志偉指證之交易時點與通
    訊監察譯文歧異，認其所述不實，不足採取各等情。對於上
    訴人確有證人吳志偉指證之販賣第二級毒品事實，其否認犯
    行為不足採信，俱予說明審認、取捨論駁綦詳，其推理論斷
    衡諸證據法則等尚無違背。又所謂應於審判期日調查之證據
    ，係指與待證事實有重要關係，在客觀上認為應行調查者而
    言，故事實審對於證據之調查，其範圍並非漫無限制，必其
    證據與判斷待證事實之有無具有必要之關聯性者，方屬上開
    應行調查之範圍。本案之警方電話監聽錄音，經送內政部警
    政署刑事警察局鑑定是否為上訴人之聲紋，固經函覆稱「無
    同音同內容」為由，認無法鑑定，惟原判決就上訴人販賣安
    非他命予吳志偉之事實，業依吳志偉指證明確，並與電話監
    聽內容相符，上訴人且於第一審供承有於94年6月3日使用上
    開0000000000號行動電話，該部分確係其通話無訛，吳志偉
    之指證有該通訊監察資料可佐，並無誤認之虞，原審未再送
    鑑定，難認影響於認定事實及判決結果，自非有違背調查證
    據必要性之違法，不得執為適法之第三審上訴理由。】等情
    ，聲請人徒空言否認其非使用上開0000000000號行動電話之
    人，自不足採。又上開證據，於該案事實審法院判決前已經
    存在，並為法院、當事人所知，且經調查斟酌，自不合首揭
    說明所稱「確實之新證據」之要件。
四、至於證人吳志偉指證部分：查證人吳志偉於94年6月28日在
    嘉義縣警察局竹崎分局警備隊指證時，警方係提供三張黑白
    照片供吳志偉指證，並非單獨提出一張照片供指證（見警卷
    第27頁）。於95年5月15日偵查中，檢察官提示聲請人於95
    年5月12日接受偵訊時命予拍照之2張正面、1張側面彩色照
    片，檢察官問「此人是否甲○○？」，答稱「是。」，再問
    「為何會向甲○○購買安非他命？」，答稱「我與甲○○住
    附近，本來就認識甲○○，知道他有賣安非他命。」，再問
    「故不會誤認甲○○？」，答稱「是」等語（見偵查卷第53
    91號卷第40-41頁），是證人吳志偉明確指認聲請人係販賣
    安非他命給伊之人。聲請人以吳志偉之指證程序不合法云云
    ，即不可採。另聲請人提出吳志偉於96年12月10日出具之自
    白書，欲證明聲請人並非販賣安非他命給吳志偉之人云云。
    查上開吳志偉於96年12月10日出具之自白書，係本案最高法
    院於96年11月22日判決駁回聲請人之上訴後，聲請人私下自
    吳志偉處取得，該證據即非「於事實審法院判決前已經存在
    ，為法院、當事人所不知，不及調查斟酌，至其後始行發見
    」之要件，且非審判上之證述，並無證據能力，即非刑事訴
    訟法第420條第1項第6款規定所指發現「確實之新證據」可
    言。
五、綜上，本件再審聲請人之主張均不合刑事訴訟法第420條第1
    項第6款之規定之要件，應認為無再審理由，應駁回其聲請
    。
據上論斷，依刑事訴訟法第434條第1項，裁定如主文。
中    華    民    國    97    年     1    月    25    日
                  刑事第一庭    審判長法  官  黃崑宗
                                      法  官  夏金郎
                                      法  官  王明宏
以上正本證明與原本無異。
如不服本裁定，應於收受本裁定後五日內向本院提出抗告狀。
                                      書記官  黃全忠
中    華    民    國    97    年    1     月    25    日


司法院資訊處製作；財團法人民間司法改革基金會備份。
